【裁判字號】    99,上訴,1704
【裁判日期】    991217
【裁判案由】    毒品危害防制條例
【裁判全文】
臺灣高等法院高雄分院刑事判決        99年度上訴字第1704號
上  訴  人
即  被  告  陳輝銘
指定辯護人  義務辯護人歐陽珮律師
上列上訴人因違反毒品危害防制條例案件，不服臺灣高雄地方法
院99年度訴字第952 號中華民國99年9 月10日第一審判決（起訴
案號：臺灣高雄地方法院檢察署97年度偵字第408 號），提起上
訴，本院判決如下：
    主  文
上訴駁回。
    事  實
一、陳輝銘明知海洛因係毒品危害防制條例第2 條第2 項第1 款
    所定之第一級毒品，依法不得持有、販賣。陳輝銘於不詳時
    、地取得第一級毒品海洛因後，因王清瑞於98年11月25日11
    時10分許，以裝設於高雄縣大寮鄉○○路70號之32之公共電
    話（電話號碼：00-0000000號），撥打陳輝銘所持用之0000
    000000號行動電話，聯繫購買海洛因事宜，陳輝銘竟意圖營
    利，基於販賣第一級毒品海洛因之犯意，於同日11時22分許
    ，在高雄縣大寮鄉○○村○○道路旁，以新臺幣（下同）50
    0 元之價格，販賣海洛因1 包予王清瑞，而為警當場查獲，
    員警並在王清瑞身上扣得甫向陳輝銘購得之海洛因1 包（即
    附表編號1 所示之物），另在陳輝銘身上扣得如附表編號2
    至5 所示之物。
二、案經高雄市政府警察局苓雅分局移送臺灣高雄地方法院檢察
    署檢察官偵查起訴。
    理  由
壹、證據能力部分：
一、證人王清瑞於警詢中之陳述無證據能力：
    按被告以外之人於審判外之言詞或書面陳述，除法律有規定
    者外，不得作為證據，刑事訴訟法第159 條第1 項定有明文
    。證人王清瑞於警詢所為之陳述，核屬被告以外之人於審判
    外所為之陳述，被告及辯護人亦爭執其證據能力，揆諸上開
    規定，應認證人王清瑞於警詢中之陳述無證據能力，但仍得
    憑以彈劾本案各該積極證據之證明力。
二、卷附之員警職務報告無證據能力：
    卷附之員警職務報告（見警卷第1 頁），性質上為被告以外
    之人於審判外所為之陳述，被告及辯護人亦爭執該職務報告
    之證據能力，依上開規定，該職務報告亦無證據能力。
三、證人王清瑞於偵查中之陳述有證據能力：
    按被告以外之人於偵查中向檢察官所為陳述，除顯有不可信
    之情況者外，得為證據，刑事訴訟法第159 條之1 第2 項定
    有明文。偵查中對被告以外之人所為之偵查筆錄，或被告以
    外之人向檢察官所提之書面陳述，性質上均屬傳聞證據。惟
    現階段刑事訴訟法規定檢察官代表國家偵查犯罪、實施公訴
    ，依法其有訊問被告、證人及鑑定人之權，證人、鑑定人且
    須具結，而實務運作時，檢察官偵查中向被告以外之人所取
    得之陳述，原則上均能遵守法律規定，不致違法取供，其可
    信度極高。本件證人王清瑞於檢察官偵查中以證人身分具結
    後所為之證述，性質上雖屬傳聞證據，惟係偵查中向檢察官
    所為之證述，且無顯有不可信之情況，自具有證據能力。
四、本案其餘傳聞證據之證據能力：
    按傳聞法則之重要理論依據，在於傳聞證據未經當事人之反
    對詰問予以核實，乃予排斥，惟若當事人已放棄對原供述人
    之反對詰問權，於法院審判時表明同意該等傳聞證據可作為
    證據，基於證據資料愈豐富，愈有助於真實發現之理念，並
    貫徹刑事訴訟法修法加重當事人進行主義之精神，確認當事
    人對於證據能力有處分權之制度，傳聞證據經當事人同意作
    為證據，法院認為適當者，亦得為證據。另當事人於調查證
    據時，對於傳聞證據表示「沒有意見」、「對於證據調查無
    意見」，而未於言詞辯論終結前聲明異議，應視為已有將該
    等傳聞證據採為證據之同意，此刑事訴訟法第159 條之5 定
    有明文。檢察官、被告及辯護人於本院準備程序及審判期日
    ，已表示對於全案卷證其餘傳聞證據之證據能力均無意見，
    且同意作為本案之證據（見本院卷第33至34頁、第56頁），
    依刑事訴訟法第159 條之5 之規定，檢察官、被告及辯護人
    已同意本案其餘傳聞證據均有證據能力，本院斟酌該等證據
    並非非法取得，亦無證明力明顯過低之情形，是該等證據，
    均得採為證據。
貳、實體部分：
一、訊據上訴人即被告陳輝銘（下稱被告）對於0000000000號行
    動電話係伊所有，王清瑞於98年11月25日11時10分許撥打該
    門號行動電話與伊聯繫，嗣伊與王清瑞相約在高雄縣大寮鄉
    ○○村○○道路旁見面，王清瑞當場交付500 元給伊，伊則
    當場將海洛因1 包交付予王清瑞，而為警當場查獲，並扣得
    如附表所示之物等情均供承不諱，惟矢口否認有何販賣第一
    級毒品海洛因之犯行，辯稱：王清瑞當時交付500 元是為了
    還先前欠伊的錢，又因為當時王清瑞毒癮發作，伊才將海洛
    因送給王清瑞，伊收取之500 元並非買賣毒品的價金云云。
    被告之辯護人則略以：被告所交付之毒品與收取之500 元間
    並無對價關係，王清瑞交付500 元是為了清償對被告之欠款
    ，而王清瑞於原審審理中亦為如是之證述，且王清瑞知悉販
    賣毒品係嚴重的犯罪行為，豈有可能向員警搭訕提及購買毒
    品之理，足見員警蔡坤宏所述不符常情，本件被告應僅成立
    轉讓第一級毒品罪云云，為被告辯護。
二、經查：
  (一)行動電話門號0000000000號係被告所持用，而王清瑞於98年
    11月25日11時10分許，在高雄縣大寮鄉○○路70號之32，以
    公共電話撥打被告上開門號之行動電話後，雙方約定在高雄
    縣大寮鄉○○村○○道路旁碰面，王清瑞即交付500 元予被
    告，而被告則將海洛因1 包交付予王清瑞，2 人旋即遭員警
    逮捕，並當場扣得如附表所示之物等事實，業經被告供承在
    卷，核與證人王清瑞於98年11月26日檢察官偵訊時證述：因
    為我沒有手機，我以公共電話跟綽號「銘仔」之被告聯絡，
    我是打門號0000000000號給對方，我於昨天（按：即98年11
    月25日）早上11點在後庄公園附近的產業道路以500 元跟「
    銘仔」買1 小包毒品，就是大寮鄉○○村○○○道路，我只
    跟「銘仔」買過這一次毒品，是我喝美沙冬的朋友介紹的等
    語（見偵卷第9 至11頁），及證人即查獲本案之員警蔡坤宏
    於99年2 月1 日檢察官偵訊時證述：我和另外一位同事本來
    是要找另外一名販毒者郭長江，在神農路與美山路口的便利
    商店遇到王清瑞在打公共電話，他以為我們也是要買毒品，
    就跟我們攀談，結果他打郭長江電話都打不通，就問我們要
    不要一起去找別人買，我們就跟王清瑞到大寮，還拿銅板給
    他打公共電話（編號、地點如警詢所載），我們也不知道王
    清瑞是打電話給誰，他打完電話，就約我們到永芳路產業道
    路旁的電線桿等，過一會兒，被告就出現，我和另外一位同
    事有看到王清瑞拿500 元交給被告，被告就從口袋裡面拿出
    好幾包毒品出來，抽出1 包交給王清瑞，我和同事就出示證
    件，將他們2 人逮捕等語（見偵卷第33至34頁），互核相符
    。此外，並有高雄市政府警察局苓雅分局搜索扣押筆錄及扣
    押物品目錄表各1 份、扣案物品及現場蒐證照片共7 張、中
    華電信公司客戶服務處1-6 （桃園）作業中心受理查詢電信
    使用者資料查詢單1 紙、電話號碼00-0000000號之98年11月
    25日雙向通聯調閱查詢單1 份等件附卷可查（見警卷第10至
    13頁、第15至18頁，偵卷第27至29頁）。復有如附表所示物
    品扣案可資佐證，而扣案如附表編號2 所示白色粉末2 包，
    經送請高雄市立凱旋醫院以化學呈色法及氣相層析質譜儀分
    析法鑑定結果，確含有第一級毒品海洛因成分（驗餘淨重共
    計0.234 公克），有該院於98年12月8 日出具之濫用藥物成
    品檢驗鑑定書1 紙附卷可稽（見偵卷第19頁）；扣案附表編
    號1 所示物品，亦含有第一級毒品海洛因成分（驗餘淨重0.
    075 公克），此有高雄市立凱旋醫院98年12月8 日出具之濫
    用藥物成品檢驗鑑定書1 紙，附於證人王清瑞持有毒品案卷
    可稽（原審法院99年度審簡字第852 號），是上開事實均堪
    認定。
  (二)又被告於上揭時、地交付海洛因1 包予王清瑞，並向王清瑞
    收取500 元，二者間係有對價關係，被告並非單純轉讓海洛
    因予王清瑞，王清瑞亦非返還借款予被告乙節，業據證人王
    清瑞於98年11月26日檢察官偵訊時證稱：因為我沒有手機，
    我以公共電話跟綽號「銘仔」之被告聯絡，我是打門號0000
    000000號給對方，我於昨天（按：即98年11月25日）早上11
    點在後庄公園附近的產業道路以500 元跟「銘仔」買1 小包
    毒品，就是大寮鄉○○村○○○道路，我只跟「銘仔」買過
    這一次毒品，是我喝美沙冬的朋友介紹的等語明確（見偵卷
    第9 至11頁），已如上述。而上開證詞以其於警詢中所述：
    我於上揭時、地，以500 元向綽號「阿銘」之男子即被告購
    買海洛因，我左手持500 元交給「阿銘」，「阿銘」交付1
    小包毒品海洛因給我時，當場為警方查獲，我是以公共電話
    撥打0000000000號給他，他會跟我約定地點，我打完電話後
    就到該地點等，我是第一次向被告購買毒品，警方在他身上
    查扣的500 元就是我向他購買毒品的錢等語，予以彈劾，亦
    完全一致（見警卷第5 至8 頁）。且經調閱證人王清瑞所述
    用以與被告聯繫之公共電話（電話號碼：00-0000000號，裝
    機地址：高雄縣大寮鄉○○路70號之32）之通聯對象，於98
    年11月25日上午11時10分許，確有撥打至被告上開00000000
    00號行動電話之紀錄，此有上開雙向通聯調閱查詢單在卷可
    查（見偵卷第27至28頁）。參以員警係當場查扣被告與證人
    王清瑞交易之毒品海洛因及現金500 元，足見證人王清瑞於
    偵查中之證述實有所本，並非子虛。且證人王清瑞有多項毒
    品前科紀錄，此有臺灣高等法院被告前案紀錄表1 份在卷可
    稽（見本院卷第73至75頁），足認王清瑞知悉販賣毒品係嚴
    重之犯罪行為，然被告與王清瑞之間既無任何仇隙、過節，
    若非王清瑞親身經歷買賣海洛因之過程，其應無誣指被告販
    賣毒品之動機及理由。綜合以上各節，本院認為證人王清瑞
    於偵查中所為證詞之憑信性甚高，應可採認。是被告於上揭
    時、地，以500 元之價格販賣海洛因1 包予王清瑞之事實，
    事證明確，洵堪認定。
  (三)被告雖以上開情詞置辯，證人王清瑞於原審審理時亦改稱：
    上開500 元是要償還先前的借款，海洛因則是被告提供給伊
    施用云云，而附和被告上開說詞。然查，王清瑞於偵查中證
    述被告即為其所稱綽號「銘仔」之人（見偵卷第9 至10頁）
    ，且被告於警詢時亦向員警表示其綽號為「阿銘仔」（見警
    卷第2 頁之受詢問人資料欄），與王清瑞上開陳述相符。王
    清瑞嗣於原審審理時改稱：我平常都稱呼被告「阿弟」云云
    （見原審訴字卷第38頁），已與其先前所述以及被告上開自
    承內容不符。且證人王清瑞於原審作證時，就當天在其身上
    查扣之毒品來源部分，於辯護人詢問時先是證稱：當天我還
    被告錢時，我毒癮發作，問被告身上有無毒品，他說有，他
    就拿給我，並說給我吃等語（見原審訴字卷第39頁）；嗣於
    檢察官詢問時則改稱：當天我有毒癮發作，我是在被抓去派
    出所之後，毒癮才發作，與被告見面當時，我並無毒癮發作
    ，當時會向被告拿毒品是因為平常就有在施用，我問被告有
    無毒品，他說有，就拿給我等語（見原審訴字卷第42、43頁
    ）；亦即，證人王清瑞對於被告當時交付海洛因之原因為何
    ，於同一次審判期日中，前後說詞存有重大歧異。據此，足
    認證人王清瑞於原審審理時所為證述之可信度甚低，尚難憑
    採，自無從作為對被告有利認定之依據。從而，辯護人執證
    人王清瑞於原審所為證述，作為被告無販賣毒品行為之依據
    ，尚難憑採。
  (四)被告已於警詢時供稱：警方查獲我時，現場除了我，還有1
    名男子（按：即證人王清瑞），我不知道他的名字，我與他
    沒有任何關係等語（見警卷第2 、3 頁）；證人王清瑞於偵
    查中則證述：扣案毒品是我向一位叫「銘仔」的人買的，我
    不認識他，是朋友介紹的等語（見偵查卷第9 頁）。依被告
    及王清瑞上開陳述，王清瑞並不認識被告，僅係從其他友人
    處知悉被告之綽號為「銘仔」，並可向其購買毒品而已，而
    被告則係對該名一同被員警查獲之人，其姓名或綽號為何渾
    然不知，足見被告與王清瑞於本案遭查獲之前，原不相識，
    平日更無互動情形可言。而依一般日常生活經驗，倘無特殊
    原因存在，一般正常理性之人，豈會輕易借款給一個連姓名
    或綽號此種極為平常且易於知悉之個人基本資料均毫無所悉
    之人，是被告所述關於貸款予王清瑞之行為，難認符合常情
    。況且，被告就如何與王清瑞相約還款乙節，先於警詢時供
    稱：我是在98年11月25日9 時許遇到王清瑞，我跟他約好在
    高雄縣大寮鄉○○村○○○○○道路上電線桿旁見面，他才
    知道要去那邊云云（見警卷第4 頁）；嗣於98年11月26日檢
    察官訊問時供稱：我認識王清瑞，他不知道我的電話，這次
    是偶然在路上碰到的云云（見偵查卷第12頁）；另於99年2
    月1 日檢察官訊問時先供稱：我當天之所以在上揭地點遭員
    警查獲，是因為我與王清瑞約好，後又改稱：我跟王清瑞是
    偶然遇到的，不是他打電話約我出來要跟我買毒品的云云（
    見偵查卷第33、34頁）。被告就其如何與王清瑞相約還款乙
    節，歷次之供詞一再反覆，且互相歧異、矛盾，顯見被告辯
    稱與王清瑞間有借款、還款之事，應非真實，被告與王清瑞
    間並無任何借貸關係乙情，足資認定。
  (五)毒品海洛因於地下交易市場之價格甚高，且毒品交易又係警
    方極力查緝之嚴重犯罪行為，海洛因自非隨處可取得之物品
    ，而依被告於警詢中所述，其自98年6 月間起即沒有工作，
    且有施用海洛因之習慣（見警卷第3 頁）等內容觀之，可見
    被告本身之經濟條件不佳，且其自己亦有施用海洛因之需求
    ，衡情，被告購得之海洛因扣除供自己施用之數量後，若有
    剩餘，再轉賣予其他人賺取利潤或有可能，但實無將海洛因
    隨意贈送予他人，尤其是本案中與被告非親非故、甚至互不
    相識之王清瑞，而未收取任何代價之理，是被告辯稱係單純
    轉讓海洛因予王清瑞施用，實難採信。
  (六)被告雖於本院審理中復辯稱：證人王清瑞有精神疾病，其於
    偵訊中所為陳述，是沒有在藥物控制，意識狀態不清之情況
    下所為云云。惟查，經本院向臺灣高雄第二監獄函詢證人王
    清瑞之精神狀態，該監獄函覆稱：該員患有憂鬱症病史，目
    前生命徵象穩定，生活作息及言行舉止均正常，無不當行為
    ，偶有失眠情形，予以安排精神科門診追蹤，目前藥物治療
    ，續予監內門診追蹤治療，並依醫囑續予妥適醫療照護等情
    ，有臺灣高雄第二監獄99年11月16日高二監衛字第09900054
    68號函檢附王清瑞就診紀錄1 份在卷可稽（見本院卷第42至
    43頁）。且證人王清瑞亦於本院審理時證稱：我有重度憂鬱
    症，但並未領取殘障手冊，入獄前我有接受治療，治療過程
    沒有中斷，治療方法是吃藥控制，我是因為失眠才會去就醫
    ，98年11月間我有持續接受醫院治療等語（見本院卷第57至
    59頁）。而證人王清瑞於96年7 月19日因強盜案入監執行，
    於98年2 月13日假釋出監等情，有臺灣高等法院在監在押全
    國紀錄表1 份在卷可稽（見本院卷第72頁），足見證人王清
    瑞於98年11月26日偵訊時並未在監所執行，且當時有持續接
    受醫院治療，吃藥控制。復觀證人王清瑞於偵訊中之陳述，
    思慮清楚，對答如流，對於向被告購買毒品海洛因之聯絡方
    式、時間、地點及價錢等細節，均能清楚描述，益徵其於98
    年11月26日檢察官偵訊中，係在意識清楚之狀態下，以證人
    身分具結後，基於自由意志而為陳述，甚為明灼。
  (七)綜合以上各情，本件被告於上揭時、地交付海洛因1 包予王
    清瑞，並向王清瑞收取500 元，二者間有對價關係存在，核
    屬販賣行為無誤，被告及辯護人以上開情詞置辯，均非可採
    。
  (八)按毒品危害防制條例所規定之販賣毒品罪，雖未明示「營利
    之意圖」為其犯罪構成要件，然「販賣」一語，在文義解釋
    上當然已寓含有買賤賣貴，而從中取利之意思存在，且從商
    業交易原理與一般社會觀念而言，販賣行為在通常情形下，
    仍係以牟取利益為其活動之主要誘因與目的。又販賣毒品乃
    違法行為，非可公然為之，且有其獨特之販售路線及管道，
    亦無公定之價格，復可任意增減其分裝之數量，而每次買賣
    之價量，亦可能隨時依市場貨源之供需情形、交易雙方之關
    係深淺、資力、對行情之認知、查緝是否嚴緊，及購買者被
    查獲時供述購買對象之可能性風險評估等諸般事由，而異其
    標準，非可一概而論。又販賣毒品刑責甚重，政府機關又查
    緝甚嚴，是就有管道來源能取得毒品者而言，如非屬其感情
    深厚無可計較之親朋好友或係圖以交付毒品予他人而欲自他
    方換取非財物及無法以金錢折算之利益者，衡酌常情，若無
    財產上之利益可圖，應無甘冒被查緝法辦重刑之危險。再者
    ，本案被告既否認有販賣海洛因之犯行，本院自無從由被告
    之供述中得知該次毒品交易所獲取之利益數額，致無從查證
    ，然本案依上開各項事證，參酌證人王清瑞所證稱之海洛因
    價格、與被告原不相識，係第一次與被告交易等情，堪認被
    告與證人間就本案之毒品交易，確係出於營利之買賣目的，
    本案被告既係基於圖利之意思而為販售毒品，被告有販賣第
    一級毒品之犯行，堪認無誤。
  (九)綜上所述，參互印證，被告上開所辯，均係推諉卸責之詞，
    洵無足採，本件事證已臻明確，被告於上揭時、地販賣第一
    級毒品之犯行洵堪認定，自應依法論罪科刑。
三、核被告所為，係犯毒品危害防制條例第4 條第1 項之販賣第
    一級毒品罪。被告販賣前後持有毒品海洛因之低度行為，已
    為販賣之高度行為所吸收，不另論罪。又按販賣第一級毒品
    罪之法定刑為「製造、運輸、販賣第一級毒品者，處死刑或
    無期徒刑；處無期徒刑者，得併科新臺幣2 千萬元以下罰金
    」，毒品危害防制條例第4 條第1 項規定甚明，然同為販賣
    第一級毒品之人，其原因動機不一，犯罪情節未必盡同，或
    有大盤毒梟者，亦有中、小盤之分，甚或僅止於吸毒者友儕
    間為求互通有無之有償轉讓者亦有之，其販賣行為所造成危
    害社會之程度自屬有異，法律科處此類犯罪，所設之法定最
    低本刑卻同為「死刑或無期徒刑；處無期徒刑，得併科新臺
    幣2 千萬元以下罰金」，不可謂不重。於此情形，倘依其情
    狀處以有期徒刑，即足以懲儆，並可達防衛社會之目的者，
    自非不可依客觀之犯行與主觀之惡性二者加以考量其情狀，
    是否有可憫恕之處，適用刑法第59條之規定酌量減輕其刑，
    期使個案裁判之量刑，能斟酌至當，符合比例原則。本件被
    告所販賣之海洛因數量僅1 包，且驗餘淨重為0.075 公克，
    販售價格則為500 元，足見被告於本案販賣海洛因之數量甚
    微，所得亦非鉅，以其情節論，惡性尚非重大不赦，又無證
    據足以證明被告為大量走私進口或長期販賣毒品之所謂「大
    盤」、「中盤」之販毒者，其惡性與犯罪情節核與大毒梟有
    重大差異，如不論其情節輕重，遽處以販賣第一級毒品罪之
    法定本刑死刑或無期徒刑，誠屬情輕法重，過於嚴苛，其犯
    罪情狀顯有堪資憫恕之處，本院認科以最低度刑，仍嫌過重
    ，且依其情狀處以相當之有期徒刑，即足以懲儆，並可達防
    衛社會之目的，爰依刑法第59條規定，就被告上開犯行，酌
    量減輕其刑。
四、原審以被告罪證明確，因而依毒品危害防制條例第4 條第1
    項、第18條第1 項前段、第19條第1 項、刑法第11條、第59
    條規定，審酌被告係65年8 月4 日出生，於本件案發時正值
    青盛之年，竟不思努力進取，謀求正當職業以賺取所需，明
    知海洛因對於人體有莫大之戕害，為圖一己之私利，竟漠視
    毒品之危害性，而為本件販賣毒品行為，嚴重危害國民身心
    健康及社會風氣，進而敗壞社會治安，實無足取，復審酌被
    告犯罪之手段，高中畢業之教育程度，經濟生活狀況，前有
    多項前科，素行不佳，此有臺灣高等法院被告前案紀錄表1
    份附卷可查，以及其犯後猶飾詞否認犯行，未見悔意，另考
    量被告販賣毒品之數量、所得利益金額，及檢察官具體求刑
    稍嫌過重等一切具體情狀，因而量處有期徒刑15年6 月。復
    敘明扣案如附表編號1 、2 所示之毒品，經送檢驗後，確為
    第一級毒品海洛因，已如前述，而其中附表編號1 所示部分
    ，雖於王清瑞所犯持有第一級毒品案件中，經原審諭知沒收
    銷燬，有原審99年度審簡第字852 號判決書1 份在卷可稽（
    見本院卷第45至46頁），然因該包海洛因係被告於上揭時、
    地販售予王清瑞，故仍應依毒品危害防制條例第18條第1 項
    前段規定，於本件被告所為販賣第一級毒品罪名項下，宣告
    沒收銷燬；另附表編號2 所示2 包毒品部分，則係被告於毒
    品交易完畢後旋遭員警查獲，而自被告身上所扣得，亦應依
    毒品危害防制條例第18條第1 項前段規定，宣告沒收銷燬；
    至包裝上開毒品之包裝袋共3 只，因與毒品於物理外觀上附
    合而難予析離，且如強予析離亦無實益，依社會一般通念，
    堪認該3 只包裝袋已與查獲之毒品結合成為一體而無從強加
    析離，自應視同毒品整體，併依毒品危害防制條例18條第1
    項前段規定，予以宣告沒收銷燬。又被告係以500 元之對價
    出售海洛因予王清瑞，是扣案如附表編號3 所示現金500 元
    ，即為被告販賣毒品所得之款項，核屬被告因本件犯罪所得
    之財物，應依毒品危害防制條例第19條第1 項規定，予以宣
    告沒收。另扣案如附表編號4 所示之物，係供被告作為買賣
    毒品之聯絡工具，為供被告犯罪所用之物，且為被告所有，
    業據被告供承明確，故應依毒品危害防制條例第19條第1 項
    規定，予以宣告沒收。至於如附表編號5 所示之物，因無證
    據顯示與被告所為上開販賣毒品之犯行有何關連性，亦非違
    禁物，爰不予宣告沒收。經核原判決認事用法均無違誤，量
    刑亦稱允當，被告上訴意旨否認犯罪，而指摘原判決不當，
    均無理由，應予駁回。
據上論結，應依刑事訴訟法第368條，判決如主文。
本案經檢察官陳國全到庭執行職務。
中    華    民    國    99    年    12    月    17    日
                  刑事第十一庭  審判長法  官  翁慶珍
                                      法  官  蔡國卿
                                      法  官  孫啟強
以上正本證明與原本無異。
如不服本判決應於收受本判決後10日內向本院提出上訴書狀，其
未敘述上訴理由者，並得於提起上訴後10日內向本院補提理由書
狀（均須按他造當事人之人數附繕本）「切勿逕送上級法院」。
中    華    民    國    99    年    12    月    17    日
                                      書記官  劉鴻瑛
附錄本件判決論罪科刑法條：
毒品危害防制條例第4 條
製造、運輸、販賣第一級毒品者，處死刑或無期徒刑；處無期徒
刑者，得併科新臺幣2 千萬元以下罰金。
製造、運輸、販賣第二級毒品者，處無期徒刑或7 年以上有期徒
刑，得併科新臺幣1 千萬元以下罰金。
製造、運輸、販賣第三級毒品者，處5 年以上有期徒刑，得併科
新臺幣7 百萬元以下罰金。
製造、運輸、販賣第四級毒品者，處3 年以上10年以下有期徒刑
，得併科新臺幣3 百萬元以下罰金。
製造、運輸、販賣專供製造或施用毒品之器具者，處1 年以上7
年以下有期徒刑，得併科新臺幣1 百萬元以下罰金。
前5項之未遂犯罰之。
附表：
┌──┬────────┬───────┬─────────────┐
│編號│  扣案物名稱    │  數量╱重量  │        備註              │
├──┼────────┼───────┼─────────────┤
│ 1  │海洛因          │1 包（驗餘淨重│係被告陳輝銘販賣予王清瑞，│
│    │                │0.075 公克）  │屬第一級毒品。            │
├──┼────────┼───────┼─────────────┤
│ 2  │海洛因          │2 包（驗餘淨重│員警於被告陳輝銘身上扣得，│
│    │                │共計0.234公克)│屬第一級毒品。            │
├──┼────────┼───────┼─────────────┤
│ 3  │現金            │新臺幣500 元  │為被告陳輝銘所有，係其販賣│
│    │                │              │海洛因予王清瑞所得之對價。│
├──┼────────┼───────┼─────────────┤
│ 4  │SAMSUNG 廠牌行動│1 支（含門號  │為被告陳輝銘所有，供其與王│
│    │電話（序號：3529│0000000000號  │清瑞聯繫販賣毒品事宜所用之│
│    │0000000000-0）  │SIM 卡1 張）  │物。                      │
├──┼────────┼───────┼─────────────┤
│ 5  │MOTOROLA廠牌行動│1 支（含門號  │為被告陳輝銘所有，與本案販│
│    │電話（序號：3580│0000000000號  │賣毒品犯行無關。          │
│    │00000000000）   │SIM 卡1 張）  │                          │
└──┴────────┴───────┴─────────────┘

司法院資訊處製作；財團法人民間司法改革基金會備份。
